【裁判字號】    96,交易,576
【裁判日期】    970204
【裁判案由】    過失傷害
【裁判全文】
臺灣板橋地方法院刑事判決             96年度交易字第576號
公  訴  人  臺灣板橋地方法院檢察署檢察官
被      告  乙○○
上列被告因過失傷害案件，經檢察官提起公訴（96年度偵字第20
904 號），本院判決如下：
    主  文
乙○○因過失傷害人，處拘役肆拾日，如易科罰金，以新臺幣壹
仟元折算壹日，減為拘役貳拾日，如易科罰金，以新臺幣壹仟元
折算壹日。
    事  實
一、乙○○於民國96年2 月1 日晚間10時30分許，駕駛車號7535
    -ET 號自小客車，沿臺北縣中和市○○路往景平路方向行駛
    ，於同日晚間10時50分許，行經同縣市○○路與景平路交叉
    路口時，本應注意車前狀況，及應注意汽車行近行人穿越道
    前，應減速慢行，遇有行人穿越時，無論有無交通警察指揮
    或號誌指示，均應暫停讓行人先行通過，並隨時採取必要之
    安全措施，並作隨時煞、停車之準備，以避免發生危險事故
    ，而當時天候晴、夜間有照明、柏油路面、乾燥無障礙或其
    他缺陷，且依其智識、能力，又無不能注意之情事，竟疏未
    注意，從南華路左轉景平路時，撞擊行走在南華路穿越景平
    路行人穿越道上之甲○○，致甲○○受有右肩肱骨粗隆骨折
    、頭部外傷合併腦震盪與右胸部挫傷等傷害。乙○○於肇事
    後警方據報前往現場處理時在場，當場承認為肇事之人，自
    首而接受裁判。
二、案經甲○○訴請臺灣板橋地方法院檢察署檢察官偵查起訴。
    理  由
一、訊據被告乙○○對於其過失傷害之犯行坦承不諱，並經證人
    即告訴人甲○○於偵查中證述屬實，且有天主教耕莘醫院永
    和分院診斷證明書1 紙、道路交通事故現場圖、道路交通事
    故調查報告表（一）、（二）、現場照片10幀在卷可稽。至
    被告乙○○雖辯稱：告訴人當時並未行走於行人穿越道上云
    云，然證人甲○○在偵查中已結證稱：當時我沿著臺北縣中
    和市○○路要穿越景平路，我走在斑馬線上，我等了一下，
    當時燈號綠燈行人可以穿越，結果被告左轉時就撞到我右邊
    等語綦詳，且依現場照片所示，案發現場確實有行人穿越道
    ，被告復自承係在分隔島附近撞到告訴人等語，則衡情應認
    告訴人當時確係沿行人穿越道穿越景平路無訛。綜上所述，
    本件事證明確，被告犯行堪以認定。
二、核被告所為，係犯刑法第284 條第1 項前段過失傷害罪。被
    告於肇事後，處理人員到達車禍現場處理時，被告在場並當
    場承認其為肇事人，在有偵查犯罪職權之機關尚不知何人為
    肇事者前，當場承認為肇事人，自首而接受裁判，業經被告
    陳述屬實，復為告訴人所不爭執，爰依刑法第62條前段之規
    定減輕其刑。爰審酌被告之過失程度、肇事當時情形、如卷
    附臺灣高等法院被告前案紀錄表所示無前科之素行、犯後坦
    承犯行，然尚未能與告訴人成立和解等一切情狀，量處如主
    文所示之刑，並諭知易科罰金之折算標準。被告犯罪時間係
    於96年4 月24日之前，且無中華民國96年罪犯減刑條例所定
    不得減刑之情形，爰依同條例第2 條第1 項第3 款規定減其
    宣告刑二分之一，並諭知減刑後易科罰金之折算標準。
據上論斷，應依刑事訴訟法第299 條第1 項前段，刑法第284 條
第1 項前段、第62條前段、第41條第1 項前段，刑法施行法第1
條之1 第1 項、第2 項，中華民國96年罪犯減刑條例第2 條第1
項第3 款、第7 條，判決如主文。
本案經檢察官陳伯均到庭執行職務。
中    華    民    國    97    年    2     月    4     日
                  交通法庭    法  官  歐陽漢菁
以上正本證明與原本無異
如不服本判決應於送達後10日內向本院提出上訴狀
                              書記官  李崇文
中    華    民    國    97    年    2     月    13    日
附錄本案論罪科刑法條全文：
中華民國刑法第284條
因過失傷害人者，處 6 月以下有期徒刑、拘役或 5 百元以下罰
金，致重傷者，處1 年以下有期徒刑、拘役或5 百元以下罰金。
從事業務之人，因業務上之過失傷害人者，處1 年以下有期徒刑
、拘役或1 千元以下罰金，致重傷者，處3 年以下有期徒刑、拘
役或2 千元以下罰金。


司法院資訊處製作；財團法人民間司法改革基金會備份。
